---
title: "Scenario1_partie2_micros_homogenes"
author: Victoria BANCEL-LEGENDRE - Marie Joigneau - Armelle LAJEUNESSE
output: html_document
date: '2023-01-12'
---

## ---- LIBRAIRIES -------------------------------------------------------------

```{r}
library(ggplot2)
library(spatstat) # poisson marqué
library(extraDistr) # pour la fonction rdnorm
library(ggforce) # pour la fonction geom_circle
library(oce)
library(tidyverse)
library(unmarked)
```

## ---- FONCTIONS DE BASE----------------------------------------------------------

Distance entre 2 points

```{r}
distance <- function(x1,x2,y1,y2){
  return(sqrt((x2-x1)^2+(y2-y1)^2))
}
```

Permet de nommer les 720 colonnes X1 X2 ... en t1 t2 ...

```{r}
noms_colonnes_t <- sapply(1:720,function(i){
  paste("t",i,sep="")
})
```

Mise en place des micros et visualisation

```{r}
micros_x <- c(0.2,0.2,0.2,0.6,0.6,0.6,1,1,1)
micros_y <- c(0.2,0.6,1,0.2,0.6,1,0.2,0.6,1)
df_micro <- data.frame(micros_x=micros_x,micros_y=micros_y)

plot(df_micro$micros_x,df_micro$micros_y,xlim=c(0,1.2),ylim=c(0,1.2),bty="l",type="p",pch=16,xlab="Position en x (en km)", ylab="Position en y (en km)", cex.lab=1.25, cex.axis=1.25,cex.main=1.25)
```

## ---- SIMULATION -------------------------------------------------------------

# 1) Intensité d'oiseaux moyens M en fonction de lambda et de la surface

```{r}
intensite_M <- function(lambda, surface=1.2*1.2){
  mean_pois <- lambda * surface
  M= rpois(1,mean_pois);
  return(M)
}
```

Test de la function
```{r}
M <- intensite_M(lambda = 3, surface = 1.44);M
```

# 2) Génération du tableau de coordonnées + du chant des oiseaux (au hasard) pour toute l'heure

Positionnement des oiseaux au hasard sur toute la zone.

```{r}
function_oiseau <- function(intensite_M,treshold_chant){
  if (intensite_M !=0){ # si on a au moins un oiseau
    x <- c()
    y <- c()
    t <- c()
    chante_ou_pas <- c()
  
    x <- c(x,rep(runif(intensite_M,min=0,max=1.2),720))
    y <- c(y,rep(runif(intensite_M,min=0,max=1.2),720))
    for (i in 1:720){t <- c(t,rep(i,intensite_M))} 
  
    proba_chant <- runif(length(x),min=0,max=1)
    chante_ou_pas <- ifelse(proba_chant>treshold_chant,1,0)
    
    df <- data.frame(x=x,y=y,t=t,chant=chante_ou_pas)
  }
  # sinon on génère un oiseau très loin pour avoir un vecteur de détection de 0, et non juste moins de lignes dans le tableau de détection (car ce vecteur n'apparaît pas)
    else{ 
    df <- data.frame(x=9999,y=9999,t=1:720,chant=0)
  }
  return(df)
}
```


Test de la fonction
```{r}
df_oiseau <- function_oiseau(M, treshold_chant = 0.5);df_oiseau
```


# 3) Fonction distance entre chaque oiseau et chaque micro au temps t

Fonction qui renvoie une liste de longueur "nombre de micros". Le premier élément de la liste contient la distance de tous les oiseaux avec le 1er micro. Fonction à utiliser pour un temps t.

```{r}

distance_micros_oiseaux_temps_t <- function(df_micro, df_oiseau, temps){
  #on garde la partie du tableau des oiseau qui correspond au temps t
  df_oiseau_t <- subset(df_oiseau, t == temps)
  #on parcourt tous les micros
  distance_oiseau_par_micro <- lapply(1: length(df_micro$micros_x), function(i){
    #on crée un vecteur avec la distance entre le micro i et tous les oiseaux
    distance_micro_i_tous_oiseaux <- lapply(1:length(df_oiseau_t$x), function(k){
      distance(df_micro$micros_x[i], df_oiseau_t$x[k], df_micro$micros_y[i], df_oiseau_t$y[k])
    })
  })
  return(distance_oiseau_par_micro)

}
 
```


Test de la fonction
```{r}
distance_par_micro_par_oiseau <- distance_micros_oiseaux_temps_t(df_micro, df_oiseau, temps = 1)
```

# 4) Fonction détection

cette fonction renvoie 1 si au moins une distance des oiseaux est <0.2 + si cet oiseau chante

```{r}

detection <- function(list_de_distance, df_oiseau, temps){
  df_oiseau_t <- subset(df_oiseau, t == temps)
  #si il y'a bien un oiseau qui a une distance inférieur à 200m et si cet oiseau chante, alors le micro détecte une présence pour le temps t
  detection <- lapply(1:length(list_de_distance), function(numero_micro){
    plus_proches <- which(list_de_distance[[numero_micro]] <= 0.2)
    detection_plus_proche <- ifelse(df_oiseau_t$chant[plus_proches] == 1,1,0)
    return(ifelse(sum(detection_plus_proche) >= 1, 1, 0))
  }) 
  return(detection)
}

```

Test de la fonction
```{r}
detection_pour_t <- detection(distance_par_micro_par_oiseau, df_oiseau, t =2);detection_par_micro
```

# 5) Fonction détection pour 1h

Renvoie un data frame avec les micros en ligne et le temps en colonne. Pour chaque temps, si le micro a détecté au moins 1 oiseau (qui chante) on a un 1, sinon un 0.

```{r}
detection_tous_micro_1H <- function( distance_micros_oiseau_t, df_micro, df_oiseau){

  #pour chaque temps on va calculer la distance de tous les oiseaux aux micros, puis on renvoie si y'a eu détection ou pas pr chaque micro
    liste_detection_1H <- lapply(1:720, function(temps){
    
    #détection au temps t
    detection_tous_micros <- detection(distance_micros_oiseau_t, df_oiseau, t = temps)
    detect <- ifelse(sum(unlist(detection_tous_micros)) >=1, 1, 0)
  })
  
  return(liste_detection_1H)
}

```

Test de la fonction
```{r}
detection_1H <- detection_tous_micro_1H(df_micro, df_oiseau);detection_1H
```


# 6) Dataframe detection matinées*micros

Renvoie un data frame avec toutes les matinées, avec en colonne le temps (de 1 à 720). On a la détection dans toute la zone.

```{r}
detection_plsrs_matinees <- function(lambda, treshold, nbr_matinees, df_micro){
  detection_matinees_tot <- data.frame()
  proportion_detection_sachant_presence <- list()
  
  for (matinees in 1:nbr_matinees){
    #calcul du nombre d'oiseau qui sont simulés
    nbr_oiseaux <- intensite_M(lambda = lambda)
    #création du tableau avec les positions des oiseaux
    df_oiseau <- function_oiseau(nbr_oiseaux, treshold_chant = treshold)
    
      #on garde une seule liste de distance pcq les oiseaux bougent ap
    distance_micros_oiseau_t <- distance_micros_oiseaux_temps_t(df_micro, df_oiseau, t=1) #liste de longueur nbr micro
    
    detection_1H <- detection_tous_micro_1H(distance_micros_oiseau_t, df_micro, df_oiseau)
    
    #Si y'avait au moins 1 oiseau dans une des zones du micro, on prend la proportion d'oiseau de 1 sur le nombre de 1 et 0 total (soit sur 720)
    
    if (any(unlist(distance_micros_oiseau_t) <= 0.2)){
      prop_matinee <-  sum(unlist(detection_1H))/720
      proportion_detection_sachant_presence <- c(proportion_detection_sachant_presence, list(prop_matinee))
    }
    
    detection_matinees_tot <- rbind(detection_matinees_tot, detection_1H)
  }
  
  proportion_detection_sachant_presence <- mean(unlist(proportion_detection_sachant_presence))
  return(list(detection_matinees_tot, proportion_detection_sachant_presence))
}
    


```

Test de la fonction
```{r}
nbr_matins = 5
lambda = 3
treshold = 0.5

liste_dataframe_detect_et_detect_reelle <- detection_plsrs_matinees(lambda = lambda, treshold = treshold, nbr_matinees = nbr_matins, df_micro = df_micro)
```


# 7) Liste des dataframes répétés

Repetition plusieurs fois des simulations des matinées. Pour faire ensuite tourner le modèle d'occupancy sur chaque étude et faire des moyennes et des écarts types.
On aura une liste de longueur "repetitions". Le premier élément de la liste est une liste avec 9 data frame (nombre de micros) qui correspond à la première répétition.

```{r}
repetition_etude <- function(lambda, treshold, nbr_matinees, df_micro, repetitions){
  liste_repetitions_df <- as.list(rep(0,repetitions))
  liste_repetitions_proportions <- as.list(rep(0,repetitions))
  for (repet in 1:repetitions){
    print(paste0("répétition ", repet))
    une_rep <- detection_plsrs_matinees(lambda, treshold, nbr_matinees, df_micro)
    df_detect <- une_rep[[1]]
    prop <- une_rep[[2]]
    liste_repetitions_df[[repet]] <- df_detect 
    liste_repetitions_proportions[[repet]] <- prop
  }
  detection_empirique <- mean(unlist(liste_repetitions_proportions))
  return(list(liste_repetitions_df, detection_empirique))
}

```

Test de la fonction

```{r}
nbr_matins = 30
lambda = 3
treshold = 0.5
repet = 50

liste_repet <- repetition_etude(lambda, treshold, nbr_matins, df_micro, repet)
```


## ---- MODELE OCCUPANCY -----------------------------------------------------------

# 1) Le modèle

On va faire tourner le modèle d'occupancy sur chaqu repet. Le micro est une covariable pour l'occupancy (mais pas pour la detection)

```{r}

function_occu_detect <- function(list_repetetitions_etudes){
  occupancy <- list()
  detection <- list()
  
  for (repetition_j in 1:length(list_repetetitions_etudes)){ #pour ça, on parcourt les répétitions des études
    df_rep_j <- list_repetetitions_etudes[[repetition_j]]
    
    y <- df_rep_j
    
    df_unmarked <- unmarkedFrameOccu(y = y) 
    modele_occu <- occu(formula = ~1 # detection formula first
                            ~1, # occupancy formula second, 
                    data = df_unmarked)

    detection <- c(detection, predict(modele_occu, 
            newdata = data.frame(site = 1),
            type = "det")$Predicted)
    
    #pour occupancy par contre on a des covariates donc faut utiliser predict(), avec nos datas micro 1 -> 9
    occupancy <- c(occupancy,predict(modele_occu, type="state", newdata = data.frame(site = 1))$Predicted)

    
    }
  
  return(list(occupancy, detection))
}


```


Test de la fonction

```{r}
df_occu_detect_repet <- function_occu_detect(liste_repet)
#save(df_occu_detect_repet, file = "simu3_lambda3_pc0.5_tot_micros")
```


# 2) Extraction des moyenne et ecart-type des probabilités d'occupancy et de detection

Extraction de la moyenne d'occupancy pour chaque micro, et de la moyenne de détection

```{r}
function_moy_sd_occu <- function(df_occu_detect_repetition){
  df_occu <- df_occu_detect_repetition
  moy_sd_occu_micro <- c(mean(unlist(df_occu)), sd(unlist(df_occu)))
  return(moy_sd_occu_micro)
}

function_moy_sd_det <- function(df_occu_detect_repet){
  df_detect <- df_occu_detect_repet[[2]]
  df_detect <- unlist(df_detect)
  moy_detect <- mean(df_detect)
  sd_detect <- sd(df_detect)
  return(list(moy_detect, sd_detect))
}
```

Test de la fonction

```{r}
liste_moyenne_sd_occu <- function_moy_sd_occu(df_occu_detect_repet)
moy_sd_detect <- function_moy_sd_det(df_occu_detect_repet)

df_moy_sd_occu_detect <- data.frame(cbind(moy_sd_detect,liste_moyenne_sd_occu[[1]]))
colnames(df_moy_sd_occu_detect) <- c("detection", "occupancy")

save(df_moy_sd_occu_detect, file = "simu3bis_df_lambda3_pc0.9")
```
